【裁判字號】    94,易,1303
【裁判日期】    950522
【裁判案由】    違反電子遊戲場業管理條例
【裁判全文】
臺灣臺中地方法院刑事判決              94年度易字第1303號
公  訴  人  臺灣臺中地方法院檢察署檢察官
被      告  甲○○
上列被告因違反電子遊戲場業管理條例案件，經檢察官聲請簡易
判決處刑（94年度偵字第6684號），經本院台中簡易庭認不宜簡
易判決處刑而改依通常程序審理，本院判決如下：
    主    文
甲○○連續違反未依電子遊戲場業管理條例規定辦理營利事業登
記，不得經營電子遊戲場業之規定，處拘役伍拾伍日，如易科罰
金，以佰元折算壹日。
扣案之電子遊戲機具「保齡球大賽電子遊戲機」拾貳台（均含電
路板）均沒收。
    事  實
一、甲○○明知未依電子遊戲場業管理條例規定辦理營利事業登
    記者，不得經營電子遊戲場業，竟於民國94年4月6日晚間、
    94年4月7日晚間7時多至當晚10時許止，在臺中市○○路○
    ○路與陳平一街路口旁夜市，擺設電子遊戲機具「保齡球大
    賽電子遊戲機」十二台，供不特定人把玩。顧客投入新台幣
    （下同）10元硬幣後，獲得15顆彈珠，彈珠落點如與機檯面
    板所示之保齡球燈號相同，可受贈1罐飲料，如未得分則獲
    得1顆糖果。甲○○即以此方式違法經營電子遊戲場業，嗣
    於94年4月7日晚間10時許，為警在上址當場查獲；警方並扣
    得上述電子遊戲機12台（均含電路板）。
二、案經臺中市警察局第五分局報請臺灣臺中地方法院檢察署檢
    察官偵查後聲請簡易判決處刑，本院台中簡易庭認為不宜以
    簡易判決處刑，改依通常程序審理。
    理  由
一、訊據上訴人即被告甲○○固坦承其未依電子遊戲場業管理條
    例規定辦理營利事業登記，而於上揭時、地，擺設前揭電子
    遊戲機具，供不特定人打玩之事實，惟矢口否認有何違反電
    子遊戲場業管理條例之犯行，辯稱：扣案機台係內只有電路
    板而無ＩＣ板，扣案之機台係利用人力拉動彈簧方式彈射彈
    珠，彈珠落在機台底部，因底部之電線連接電子電路板而發
    光，係作為夜間燈光裝飾之用，並非以此作為計算分數、回
    饋彈珠之用途，與電子ＩＣ板係灌有軟體之程式不同台而非
    電子遊戲機台。且相同之彈珠台亦有經法院判決無罪者（本
    院92中簡上字第478號），本件自亦不應認定成立犯罪云云
    。
二、經查：
  (一)被告未依電子遊戲場業管理條例規定辦理營利事業登記而擺
    設「保齡球大賽電子遊戲機台」12台之事實，業據被告坦承
    不諱，並有現場照片1幀在卷可稽，復有「保齡球大賽電子
    遊戲機台」12台（均含電路板）扣案可資佐證。
  (二)被告雖辯以其擺設之機台並非電子遊戲機台云云，惟按電子
    遊戲場業管理條例規定：未依本條例規定辦理營利事業登記
    者，不得經營電子遊戲場業；又本條例所稱電子遊戲場業，
    指設置電子遊戲機供不特定人益智娛樂之營利事業；再本條
    例所稱電子遊戲機，係指利用電、電子、電腦、機械或其他
    類似方式操縱，以產生或顯示聲光影像、圖案、動作之遊戲
    機具，或利用上述方式操縱鋼珠或鋼片發射之遊樂機具，但
    未具影像、圖案，僅供兒童騎乘者，不包括在內；電子遊戲
    場業管理條例第15條、第3條、第4條第1項分別定有明文。
    是以只須設置電子遊戲機供人娛樂以營利者，即屬電子遊戲
    場業管理條例所指之電子遊戲場業，此觀之同條例第4條第2
    項將電子遊戲機分類為益智類、鋼珠類及娛樂類甚明。而上
    開扣案機台經本院送請主管機關經濟部商業司鑑定結果，認
    扣案之彈珠台如操作之結果具有射倖性，應屬電子遊戲機，
    此有經濟部95年2月14日經商字第09502018620號函在卷可參
    。而本件查獲被告擺設經營供人打玩之「保齡球大賽電子遊
    戲機」12台，雖係利用人力拉動彈簧方式彈射彈珠，但彈珠
    落在機台底部後，因底部之電線連接電子電路板而發光，此
    為被告所供承不諱之事實，此自係指利用電、電子、機械方
    式操縱，以產生或顯示聲光影像之遊戲機具；又彈珠落在機
    台底部何處？是否中獎？均不具確定性而具有射倖性。是被
    告擺設經營「保齡球大賽電子遊戲機」12台確應屬電子遊戲
    場業管理條例所規範之電子遊戲機無誤。被告辯以並非電子
    遊戲機台云云，尚不足採。
  (三)至於本院92中簡上字第478號雖判處該案被告無罪，然而該
    案扣案之機台與本案是否相同，並無從比對；而且該案被告
    所擺設之上開扣案彈珠臺，經送經濟部評鑑結果，該部以93
    年4月6日經商字第09302040000號函覆該機具經93年3月31日
    經濟部電子遊戲機評鑑委員會第106次會議以合議制方式評
    鑑結果，認應非屬電子遊戲機，此與本件經濟部鑑定結論不
    盡相同。且另案判決結果並不足以拘束本案。綜上所述，被
    告所辯均非可採。本件事證明確，被告犯行堪予認定，應予
    依法論科。
二、核被告甲○○所為，係違反電子遊戲場業管理條例第15條規
    定，應依同條例第22條之規定處斷。爰審酌被告前已因相同
    犯行經本院以92中簡上字第476號判處拘役45天確定並執行
    完畢在案，仍不知悔改；所擺設機台數量非少，且雖坦承擺
    設機台營業之事實，惟否認犯罪，對其犯行並無悔意之犯後
    態度等一切情狀，量處如主文所示之刑，並諭知易科罰金之
    折算標準。扣案之電子遊戲機具「保齡球大賽電子遊戲機」
    12台（均含電路板）係被告所有且供犯本罪所用之物，爰依
    刑法第38條第1項第2款之規定，予以宣告沒收。
據上論斷，應依刑事訴訟法第452條第1項、第299條第1項前段、
，電子遊戲場業管理條例第22條，刑法第11條前段、第41條第1
項前段、第38條第1項第2款，罰金罰鍰提高標準條例第2條，判
決如主文。
中    華    民    國    95    年    5     月    22    日
                           刑事第一庭
                               審判長法官
                                     法官
                                     法官
上正本證明與原本無異。
如不服本判決，應於送達後十日內向本院提出上訴狀（須附繕
本），上訴於台灣高等法院台中分院。
中    華    民    國    95    年    5     月    22    日
                                   書記官
附錄論罪科刑法條
電子遊戲場業管理條例第15條
未依本條例規定辦理營利事業登記者，不得經營電子遊戲場業。
電子遊戲場業管理條例第22條
違反第15條規定者，處行為人一年以下有期徒刑、拘役或科或併
科新臺幣五十萬元以上二百五十萬元以下罰金。


司法院資訊處製作；財團法人民間司法改革基金會備份。
